臺灣高等法院臺南分院刑事判決　　　　　　　　九十三年度上訴字第二九八號　Ｃ
　　　上　訴　人　臺灣雲林地方法院檢察署檢察官
　　　上　訴　人
　　　即　被　告　丁　○　○
　　　選任辯護人　陳　益　軒
　　　上　訴　人
　　　即　被　告　庚　○　○
　　　選任辯護人　陳　中　堅
　　　被　　　告　乙　○　○
　　　選任辯護人　陳　益　軒
右上訴人因被告違反槍砲彈藥刀械管制條例等案件，不服臺灣雲林地方法院九十二年
度訴字第五七一號中華民國九十三年三月十六日第一審判決（起訴案號：臺灣雲林地
方法院檢察署九十二年度偵字第三二八四號），提起上訴，本院判決如左：
      主      文
原判決關於丁○○、庚○○、乙○○部分撤銷。
丁○○共同連續未經許可持有自動步槍、衝鋒槍、手槍，處有期徒刑陸年陸月，併科
罰金新台幣貳拾萬元，罰金如易服勞役，以罰金總額與陸個月之日數比例折算壹日。
扣案如附表所示之槍枝、彈匣及制式九ｍｍ子彈貳顆、制式五點五六ｍｍ子彈貳拾陸
顆均沒收。
庚○○共同未經許可持有自動步槍、衝鋒槍、手槍，處有期徒刑伍年陸月，併科罰金
新台幣拾萬元，罰金如易服勞役，以新台幣玖佰元（即銀元參佰元）折算壹日。扣案
如附表所示之槍枝、彈匣及制式九ｍｍ子彈貳顆、制式五點五六ｍｍ子彈貳拾陸顆均
沒收。
乙○○共同連續未經許可持有自動步槍、衝鋒槍、手槍，累犯，處有期徒刑柒年，併
科罰金新台幣貳拾萬元，罰金如易服勞役，以罰金總額與陸個月之日數比例折算壹日
。扣案如附表所示之槍枝、彈匣及制式九ｍｍ子彈貳顆、制式五點五六ｍｍ子彈貳拾
陸顆均沒收。
      事      實
一、丁○○於民國（下同）九十一年及九十二年間曾犯妨害公務罪、犯贓物，經臺灣
    彰化地方法院分別判處拘役五十日及有期徒刑五月，有期徒刑五月部分，於九十
    三年四月八日囑託臺灣雲林地方法院檢察署代執行（不構成累犯）。乙○○於七
    十八年間曾犯槍砲彈藥刀械管制條例經臺灣彰化地方法院判處有期徒刑十月，至
    八十年三月三日執行完畢，又於八十三年間犯恐嚇取財等罪，經同院判處有期徒
    刑一年，至八十六年二月二十四日執行完畢，八十五年間再犯槍砲彈藥刀械管制
    條例、偽造文書等罪，經臺灣高等法院台中分院判處有期徒刑二年及七月，定執
    行刑為二年五月，至八十八年十月二十日執行完畢，庚○○於七十一年間曾犯殺
    人罪，經本院判處有期徒刑八年八月（經減刑），至八十年十一月四日執行完畢
    ，九十年間，又犯公共危險罪，經臺灣嘉義地方法院判處拘役五十日，至九十年
    十月五日執行完畢（不構成累犯）。丁○○、庚○○二人與己○○、戊○○、吳
    俊卿、乙○○等分別共同基於非法持有槍、彈及恐嚇取財之概括犯意聯絡，分別
    為左列犯行：
    （一）乙○○及己○○策劃向台灣省砂石公會理事長，綽號「雨傘張」之甲○○
          恐嚇交付新台幣（下同）二千萬元跑路費。先由己○○於九十二年五月三
          日下午某時，撥打甲○○之行動電話0000000000號，恫嚇張勝
          雄稱：「我是彰化蕃薯，我有行情向你拿二千萬元，你可以去打聽看看。
          」甲○○回以：「時機不好，沒辦法籌那麼多錢。」同年月七日下午某時
          ，己○○再撥打該行動電話質問甲○○是否給錢，甲○○告以有事好商量
          ，詎己○○竟老羞成怒，即由乙○○向吳俊卿借調槍枝及子彈，吳俊卿則
          提供附表所示之槍枝及數目不詳之子彈給乙○○，並於九十二年六月二十
          一日五時許，由己○○駕駛一車號不詳之自小客車，搭載丁○○、乙○○
          、戊○○至甲○○所有之南投縣草屯鎮大豐砂石場，由乙○○持Ａ槍，華
          敏璽持Ｃ槍，丁○○持Ｂ槍，分別朝該砂石場內做為辦公室之貨櫃屋掃射
          至少十九發（現場共拾獲二顆子彈及十七顆彈殼，其中二顆制式九ｍｍ子
          彈未擊發，其餘彈殼比對後發現，九顆及七顆制式九ｍｍ子彈彈殼分別為
          附表編號Ｂ、Ｃ二槍所擊發，一顆制式五點五六ｍｍ子彈彈殼係由編號Ａ
          之槍枝所擊發），己○○等逞兇後，即駕車逃逸，四支槍枝均由戊○○帶
          走，同日早上七時許，己○○再打電話給甲○○，恐嚇他：「我是蕃薯，
          你如果不給錢，後續還有動作」等語。一連串之恐嚇行為，使甲○○心生
          畏懼，但事後甲○○仍堅拒付款而恐嚇取財未遂。
    （二）戊○○與乙○○於九十二年六月中旬某日，在戊○○位於台中市○○○街
          一一五號住處，復承上之犯意，共謀策劃向位於台北縣板橋市○○街六十
          一號之孩子王遊藝場負責人丙○○恐嚇交付三千萬元跑路費。九十二年六
          月二十九日晚間十一時許，戊○○持前開吳俊卿提供之附表編號Ａ、Ｂ、
          Ｃ、Ｄ等槍枝及數目不詳之子彈，至庚○○位於板橋市○○里○○街二十
          四巷十一號四樓之住處與己○○、丁○○、乙○○會合。嗣於同月三十日
          凌晨四時許，庚○○明知己○○、戊○○、丁○○、乙○○等人欲持槍至
          孩子王遊藝場開槍及恐嚇取財，竟仍基於共同未經許可持有自動步槍、衝
          鋒槍、手槍及恐嚇取財之犯意連絡，駕駛車號不詳之賓士廠牌自小客車，
          搭載丁○○、戊○○及己○○，持附表編號Ａ、Ｂ、Ｃ、Ｄ等槍枝及不詳
          數目之子彈，前往孩子王遊藝場，乙○○則留在附近接應，到達「孩子王
          遊藝場」門口後，庚○○將車子停在孩子王遊藝場門口等候，丁○○頭載
          白色高帽、白色口罩持Ａ槍在門口把風警戒，由戊○○持Ｂ、Ｄ二槍，黃
          志賢頭戴黑色帽子及白色口罩持Ｃ槍，二人進入孩子王遊藝場後，戊○○
          喝令在場之人「通通趴下」後，隨即與己○○持槍向天花板掃射至少三十
          發（現場尋獲制式九ｍｍ子彈彈殼共三十顆，經比對後，其中二十二顆及
          八顆分別為編號Ｂ、Ｃ二槍所擊發）。二人隨即與丁○○搭乘庚○○上開
          接應車輛逃逸，己○○並駕車搭載戊○○南下。於當日早上六時許到高速
          公路苗栗交流道時，由戊○○打公用電話到孩子王遊藝場向負責人丙○○
          表示：「剛才是他開槍的，他要三千萬元」等語，使丙○○心生畏懼，然
          因丙○○早已報警而未遂。案發後，戊○○攜附表編號Ｃ、Ｄ二槍，藏匿
          於彰化縣福興鄉○○路○段五八五巷三十七之五號七樓。附表編號Ａ、Ｂ
          二槍連同制式五點五六ｍｍ子彈二十六發，則由其他共犯中之一人，棄置
          於台北縣板橋市○○路貴興橋下，為林文志、吳信雄於九十二年七月十三
          日下午六時二十分許拾獲。
二、案經臺灣雲林地方法院檢察署檢察官主動指揮刑事警察局偵三隊、雲林縣警察局
    台西分局及台中縣警察局刑警隊偵辦後，由雲林縣警察局台西分局報請臺灣雲林
    地方法院檢察署檢察官偵查起訴。
      理      由
一、程序部分：按案件由犯罪地或被告之住所、居所或所在地之法院管轄，刑事訴訟
    法第五條第一項定有明文。又所謂被告所在地，係以起訴時為準。被告乙○○、
    丁○○及庚○○於檢察官起訴時即民國九十二年十月二十九日，因本案羈押於台
    灣雲林看守所，有被告三人之臺灣高等法院被告全國前案紀錄表、在監在所資料
    表各一份在卷可稽。被告起訴時之所在地既在雲林縣境內，依照前揭法條之規定
    ，臺灣雲林地方法院自有管轄權，得為實質審理及裁判，被告等於原審抗辯原審
    並無管轄權，殊不足取，合先敘明。
二、被告丁○○部分：
    （一）訊據上訴人即被告丁○○對先後於九十二年六月二十一日夥同乙○○、華
          敏璽、己○○等攜帶吳俊卿所提供附表所示之槍枝及子彈，前往南投縣草
          屯鎮大豐砂石場射擊向甲○○恐嚇交付財物，又於九十二年六月三十日夥
          同戊○○、己○○、庚○○等前往台北縣板橋市○○街六十一號之孩子王
          遊藝場負責人丙○○以同法恐嚇交付財物等情，迭據其在警訊、偵查、原
          審及本院審理時，坦白承認，核與共犯即戊○○（詳九十二年七月十五日
          警訊筆錄、九十二年七月十五日、七月十八日、十月十四日偵訊筆錄、臺
          灣彰化地方法院九十二年七月二十五日、八月一日、八月十三日、八月十
          四日、八月二十一日審理時所為之供述筆錄、原審九十三年二月二十四日
          筆錄）、吳俊卿（九十二年七月十六日警訊筆錄、九十二年七月十六日、
          七月十八日偵訊筆錄、臺灣彰化地方法院九十二年七月二十五日、八月一
          日審判筆錄）、己○○（九十二年七月十三日、七月十六日警訊筆錄、九
          十二年七月十三日、七月十六日偵訊筆錄、九十二年七月十八日偵訊筆錄
          、臺灣彰化地方法院九十二年八月七日審判筆錄）、庚○○（詳九十二年
          九月九日警訊筆錄、九十二年九月十日偵訊筆錄）供述情節相符，並經被
          害人甲○○、丙○○及證人辛○○、林文志、吳信雄供證明確，復有大豐
          砂石場現場槍擊照片十二張、大豐砂石場現場扣得之彈殼十七顆及未擊發
          之子彈二顆、孩子王遊藝場監視器攝錄翻拍照片一紙、孩子王遊藝場現場
          扣得之彈殼三十顆等附卷可按。
    （二）大豐砂石場現場扣得之彈殼十七顆及未擊發之子彈二顆。經送內政部警政
          署刑事警察局（下稱刑事局）鑑定結果：送鑑制式子彈二顆，認均係口徑
          九ｍｍ制式子彈；彈殼十七顆，其中十六顆認均係已擊發口徑九ｍｍ制式
          彈殼，一顆為已擊發口徑五點五六ｍｍ制式彈殼。經比對彈殼，送鑑彈殼
          編號一至七號，係由槍枝管制編號0000000000號之槍枝（即附
          表編號Ｃ之槍枝）所擊發；彈殼編號八至十六號，係由槍枝管制編號00
          00000000號之槍枝（即附表編號Ｂ之槍枝）所擊發；彈殼編號十
          七則係由槍枝管制編號0000000000號（即附表編號Ａ之槍枝）
          所擊發。有刑事局九十二年七月十五日刑鑑字第０九二０一二七一四三號
          槍彈鑑定書、刑事局九十二年八月二十一日刑鑑字第０九二０一五七一一
          九號函、刑事局九十二年七月十五日刑鑑字第０九二０一三三二一五號函
          各一份在卷可稽，另被告丁○○與共犯戊○○等人持以進行恐嚇取財犯罪
          之步槍一支（附表編號Ａ）、衝鋒槍一支（附表編號Ｂ）、貝瑞塔制式九
          二手槍一支（附表編號Ｃ）及扣案之二十六發子彈經送刑事局鑑定結果：
          送鑑制式Ｍ十六步槍一枝（槍枝管制編號0000000000號），
          認係美國ＣＯＬＴ公司製Ｍ十六型口徑五點五六ｍｍ制式步槍，機械性能
          良好，可擊發同口徑制式子彈，認具殺傷力。送鑑衝鋒槍一枝（槍枝管
          制編號0000000000號），認係以色列ＩＭＩ廠製ＵＺＩＢ型口
          徑九ｍｍ制式衝鋒槍，機械性能良好，可擊發同口徑制式子彈，認具殺傷
          力。送鑑貝瑞塔九二手槍一枝（槍枝管制編號0000000000號
          ），認係美國ＢＥＲＥＴＴＡ廠製九二ＦＳ型口徑九ｍｍ制式半自動手槍
          ，認具殺傷力。送鑑Ｍ１６步槍子彈二十六顆，均係口徑五點五六ｍｍ
          制式步槍子彈，認均有殺傷力。亦有刑事局九十二年七月八日刑鑑字第０
          九二０一二六八八八號槍彈鑑定書及九十二年七月三十一日刑鑑字第０九
          二０一三二八００號槍彈鑑定書各一份可資佐證。又孩子王遊藝場現場扣
          得之彈殼三十顆，經送刑事局鑑定結果，認均係已擊發口徑九ｍｍ之制式
          彈殼，其中二十二顆（編號Ａ１至Ａ２２）係由槍枝管制編號00000
          00000號（即附表編號Ｂ之槍枝）所擊發；八顆（編號Ｂ１至Ｂ８）
          則係由槍枝管制編號0000000000號（即附表編號Ｃ之槍枝）所
          擊發，有刑事局九十二年七月四日刑鑑字第０九二０一二五五０八號槍彈
          鑑定書、刑事局九十二年八月二十一日刑鑑字第０九二０一五七一一九號
          函各一份在卷可稽，而被告丁○○與共犯戊○○等人持以進行恐嚇取財犯
          罪之附表編號Ａ、Ｂ、Ｃ之槍枝及子彈，經鑑定結果均有殺傷力，亦如前
          述；附表編號Ｄ之蘇聯製九０手槍（槍枝管制編號：000000000
          0號），經送刑事局鑑定結果：研判係捷克ＣＺ廠製七五型口徑九ｍｍ制
          式半自動手槍，認具殺傷力，亦有刑事局九十二年七月八日刑鑑字第０九
          二０一二六八八八號槍彈鑑定書一份附卷可證（以上鑑定資料附於偵字第
          三二八四號卷二第四十二頁至第一四二頁）。
    （三）被告丁○○上開自白，核與事實相符，其犯行應可認定。
三、被告庚○○部分：
    （一）訊據上訴人即被告庚○○固不否認於九十二年六月二十九日晚間與己○○
          、戊○○、丁○○等人在伊家會合後，再於同月三十日凌晨四時許，由伊
          駕車搭載丁○○、戊○○及己○○，前往孩子王遊藝場，嗣又駕車接應逃
          逸，惟辯稱：伊不知丁○○、戊○○及己○○等攜槍，亦不知前往恐嚇孩
          子王遊藝場等語。
    （二）惟查：被告庚○○於警訊時供稱：「九十二年六月三十日在台北縣板橋市
          ○○街六十一號犯下孩子王遊藝場槍擊恐嚇案，是戊○○策劃的」、「犯
          案所用之賓士車是戊○○開來的，在我板橋市住處樓下北門街口較沒人出
          入的地方，戊○○拿出車牌及雙面膠，由我用雙面膠黏在原來車牌上面」
          、「車牌換好後，是戊○○、丁○○、己○○上車，由我駕駛至板橋市○○街孩子王遊藝場」、「乙○○有上樓與我們一起泡茶，期間戊○○有告
          訴丁○○、己○○、乙○○說等一下如何對孩子王遊藝場開槍」、「我們
          四人上車後，就開往孩子王遊藝場，約超過四間房子距離，戊○○叫我停
          車，從後座的手提袋取出槍枝，戊○○拿烏茲衝鋒槍，後座二人各持一長
          一短槍，戊○○拿一把短槍放在我車上旁邊，他們就至孩子王遊藝場開槍
          ：：」、「我於第一次筆錄所說九十二年六月三十日與丁○○、己○○同
          行臺北縣板橋市我住處之戴眼鏡之人是乙○○」、「：：九十二年六月三
          十日凌晨，戊○○接到電話後與我一起開賓士車至北二高中和交流道接應
          乙○○等人，接到乙○○、丁○○、己○○後，我和丁○○、己○○、華
          敏璽上樓泡茶，泡到約三時四十分左右才下樓去孩子王遊藝場開槍」，另
          於偵查中亦稱：「九十二年六月二十九日下午十一點多，戊○○到我住處
          時有帶著一個袋子，裡面有二枝長槍，身上還帶著二枝短槍，戊○○要我
          開賓士車載他到孩子王遊藝場，那時我就已經知道戊○○要到孩子王遊藝
          場恐嚇取財，九十二年六月三十日凌晨一點多，丁○○、己○○也到我住
          處會合，彼此間因為事前已經有計劃好，所以大家東扯西扯，凌晨三點多
          鐘出發：：」（以上詳偵字第三二八四號卷一第一三六頁、第一三七頁、
          第一四四頁），核與被告丁○○於原審審理時亦稱：「當時在庚○○家中
          ，有看到去現場作案用的槍，是戊○○拿出來的」、「這些槍是到現場才
          分配」等語相符（詳原審卷二第二二七頁），並經被害人丙○○供證明確
          ，復有孩子王遊藝場監視器攝錄翻拍照片一紙、孩子王遊藝場現場扣得之
          彈殼三十顆等附卷可按。而查扣之作案槍械，經鑑定結果，均具殺傷力，
          已如前述，按被告庚○○在其家中時，已知戊○○等攜帶附表編號Ａ、Ｂ
          、Ｃ、Ｄ等槍枝，彼此間事前已計劃好要向孩子王遊藝場開槍索款，出發
          前由其換貼車牌，再由其駕車載送，並在現場等候接應，事後載離逃逸，
          顯見其與被告丁○○、己○○、戊○○等人之間有犯意連絡及行為分擔，
          應依共同正犯論處。
四、被告乙○○部分：
    （一）訊據乙○○堅決否認上開犯罪事實，辯稱：起訴書所載之二件犯行，伊均
          未參與，扣案之槍枝係戊○○與吳俊卿所使用，伊並未幫他們借槍，戊○○指證伊犯案，係因戊○○誤以為伊報警抓他，故與己○○串供將責任推
          到我身上，且伊與被害人甲○○並不相識，不知其行蹤及電話與資料，不
          可能恐嚇甲○○，況丁○○、己○○等人之供述前後不一，亦無法做為伊
          犯罪之證據等語。
    （二）惟查：被告乙○○確曾參與九十二年六月二十一日南投縣草屯鎮大豐砂石
          場及台北縣板橋市○○街六十一號之孩子王遊藝場持槍射擊向甲○○、彭
          輝志恐嚇交付財物等情，業據丁○○（詳九十二年偵字第三二八四號卷一
          第二十八頁、第七十頁、第七十八頁）、戊○○（詳九十二年偵字第三０
          四八號卷三第三頁、第三十一頁、九十二年偵字第三二八四號卷三第二頁
          至第四頁、第六十七頁、第九十四頁、第一六一頁、第一七七頁）、黃志
          賢（詳九十二年偵字第三０四八號卷第三十九頁、第四十九頁至第五十一
          頁、九十二年偵字第三二八四號卷二第一四三之一至之六頁，同號卷三第
          三十七頁、第五十一頁、第五十二頁、六十二頁）、庚○○（詳九十二年
          偵字第三二八四號卷一第一三二頁、第一四四頁）等分別於警訊、偵查及
          臺灣彰化地方法院時供明屬實，核與甲○○、丙○○之指訴情節相符，並
          經被害人甲○○、丙○○及證人辛○○、林文志、吳信雄供證明確，復有
          大豐砂石場現場槍擊照片十二張、大豐砂石場現場扣得之彈殼十七顆及未
          擊發之子彈二顆、孩子王遊藝場監視器攝錄翻拍照片一紙、孩子王遊藝場
          現場扣得之彈殼三十顆等附卷可按。而查扣之作案槍械，經鑑定結果，均
          具殺傷力，業如前述。按有否參加槍擊恐嚇，為親身參與之事實，既經曾
          富源、戊○○、己○○、庚○○等均明確供述，殊無誤認之可能，況曾富
          源於偵查中更明確供稱：「我願說實話，請檢察官給我一個機會，我知道
          錯了：：乙○○確實有參加大豐砂石場槍擊案：：」（詳九十二年偵字第
          三二八四號卷一第七十頁），戊○○於偵查中亦稱：「大豐砂石場乙○○
          確實有參加，也拿槍開了一槍卡彈」（詳九十二年偵字第三二八四號卷三
          第三頁）、於臺灣彰化地方法院審理中亦稱：「大豐砂石場的槍是乙○○
          給我的」、「孩子王遊藝場槍擊案是我找乙○○商量的」（詳九十二年偵
      字第三二八四號卷三第六十七頁、第九十四頁、第一六一頁、第一七七頁
          ），己○○於臺灣彰化地方法院審理中稱：「是乙○○叫我打電話給張勝
          雄要二千萬元：：甲○○不願意給我們錢：：乙○○到甲○○這樣說，才
          說要展現震撼力給他看」、「是我開車載丁○○、戊○○、乙○○，我們
          四人一起去的」（詳九十二年偵字第三二八四號卷三第五十一頁、第五十
          二頁），丁○○、戊○○、己○○、庚○○等人上開於偵查及臺灣彰化地
          方法院法官之陳述大致相符，並無顯不可信之情況，其陳述自得採為證據
          。
    （三）至被告乙○○雖辯稱：戊○○指證伊犯案，係因戊○○誤以為伊報警抓他
          ，故與己○○串供將責任推到我身上，而戊○○及證人王信東於原審亦符
          合其說，戊○○於原審稱：伊在彰化只住一個晚上就被抓，伊自認自己很
          小心，所以想說是否有人出賣伊，後來己○○以紙條傳話給伊，說伊是被
          乙○○出賣，己○○說如果伊配合他的話，檢察官會讓他交保，請伊幫忙
          ，伊才將乙○○咬下來，伊是將許永專的案件推到乙○○身上。王信東於
          原審證稱：其於九十二年五月至十月羈押於臺灣雲林看守所，羈押期間曾
          與己○○同房過，己○○當時曾說過要寫一張字條給戊○○，其有看到字
          條內容，是說己○○要戊○○將砂石場跟台北孩子王遊藝場事情推給阿富
          ，檢察官要讓他交保，字條有透過替代役或何人傳遞出去云云，惟查此重
          要之證據，被告乙○○及己○○於警訊及偵查中，從未提起，顯係事後串
          飾，殊不足採，又丁○○、戊○○、己○○、庚○○等人於原審審理時，
          雖均翻異前供，改稱被告乙○○未參與前開二件槍擊恐嚇案，係許永專參
          與云云，惟彼等之供述與其在警訊、偵查及臺灣彰化地方法院法官之陳述
          情節均不相符，顯係因許永專死亡後，始將全部責任推由許永專承受，故
          以偵查中所述，較符真實，至丁○○、戊○○、己○○等所述乙○○持用
          何種槍枝之細節雖稍有出入，惟槍擊現場，急迫而緊張，事畢即急促逃離
          ，衡情殊難詳記，亦難執此為被告有利之證明。
    （四）綜上所述，被告乙○○所辯上情，自難採信，其共同參與前開二件槍擊恐
          嚇案之犯行，亦可認定。
五、核被告丁○○、乙○○共同參與前開二件大豐砂石場、孩子王遊藝場槍擊恐嚇案
    ，庚○○共同參與孩子王遊藝場槍擊恐嚇案，核其所為，持有槍枝及子彈部分，
    係犯槍砲彈藥刀械管制條例（下稱條例）第七條第四項、第十二條第四項之罪，
    恐嚇取財未得逞部分，因已著手於恐嚇取財犯罪構成要件之實行，尚未生取得財
    物之結果，係犯刑法第三百四十六條第三項、第一項恐嚇取財未遂罪。被告丁○○、乙○○、庚○○與吳俊卿、戊○○、己○○間，有犯意聯絡及行為分擔，為
    共同正犯。丁○○、乙○○先後二次持有槍、彈行為及二次恐嚇取財未遂行為，
    時間緊接，所犯罪名相同，顯皆基於概括犯意為之，均為連續犯，各依刑法第五
    十六條之規定，均以一罪論，並加重其刑。被告等其一行為持有槍枝及子彈，同
    時觸犯同條例第七條第四項、第十二條第四項之罪，為想像競合犯，應從較重之
    同條例第七條第四項持有槍枝罪處斷。又其等係以持槍彈掃射而實施恐嚇取財行
    為，二行為間有方法、結果之牽連關係，所犯上開二罪名，應依刑法第五十五條
    規定，從較重之同條例第七條第四項處斷，乙○○於八十五年間犯槍砲彈藥刀械
    管制條例、偽造文書等罪，經臺灣高等法院台中分院判處有期徒刑二年及七月，
    定執行刑為二年五月，至八十八年十月二十日執行完畢，五年以內再犯本件有期
    徒刑以上之罪，為累犯，依刑法第四十七條規定加重其刑。扣案之如附表所示編
    號Ａ（制式六五步槍一枝，含彈匣二個）、編號Ｂ（衝鋒槍一枝，含彈匣一個）
    、編號Ｃ（貝瑞塔制式九二手槍一枝，含彈匣一個）、編號Ｄ（蘇聯製九○手槍
    一枝，含彈匣二個）及制式九ｍｍ子彈二顆、制式五點五六ｍｍ子彈二十六顆，
    均為違禁物，應依刑法第三十八條第一項第一款之規定沒收之。
六、原審對於被告丁○○、庚○○部分予以論罪科刑，固非無見，惟查（一）被告庚○○與丁○○、戊○○、乙○○、己○○等人間，係屬共同正犯，原審誤為幫助
    犯，尚有未合。（二）對乙○○部分原審不察，遽予無罪之諭知，亦有未洽，被
    告丁○○、庚○○上訴意旨，認原審量刑太重，固不足取，惟檢察官上訴意旨，
    指摘原判決不當，為有理由，自應予撤銷改判，爰審酌被告丁○○、乙○○、庚○○等均有犯罪前科，正值青壯年，卻圖不勞而獲，結合戊○○等人，共同持威
    力強大之自動步槍、衝鋒槍、制式手槍及彈藥，恐嚇被害人動輒二、三千萬元，
    若有不從即持槍掃射以達恐嚇取財之目的，嚴重破壞社會秩序，危害他人之生命
    、身體、自由、財產及三人之智識程度、犯罪動機、手段等一切情狀，分別量處
    如主文第二、三、四項所示之刑，並諭知罰金如易服勞役之折算標準。至被告等
    雖以共犯己○○因上開犯罪事實另案經原審判處有期徒刑五年六月確定，請求量
    處被告丁○○相同之刑期。惟量刑時，固然應考慮共犯間刑之平衡。但若先前共
    犯所量處之刑，有失輕、失重之情形時，法院自得基於裁量職權之行使，權衡刑
    法第五十七條所列各款事由及一切情狀，對於其他共犯，量處適當之刑，不受其
    他判決量刑之拘束，且單純持有制式槍枝者，其最低本刑為五年以上有期徒刑，
    惟本件被告等共同持有數量龐大、火力強大之槍彈，為達恐嚇取財目的，不惜結
    夥持槍掃射，犯罪情節嚴重，危害社會秩序及被害人生命等之安全，當非單純持
    有槍枝行為可以比擬。若與前案己○○同樣量處有期徒刑五年六月，失諸過輕。
    本院乃審酌前述情形，而為適當，扣案之如附表所示編號Ａ（制式六五步槍一枝
    ，含彈匣二個）、編號Ｂ（衝鋒槍一枝，含彈匣一個）、編號Ｃ（貝瑞塔制式九
    二手槍一枝，含彈匣一個）、編號Ｄ（蘇聯製九○手槍一枝，含彈匣二個）及制
    式九ｍｍ子彈二顆、制式五點五六ｍｍ子彈二十六顆，均為違禁物，並依刑法第
    三十八條第一項第一款之規定沒收之。
七、據上論斷，應依刑事訴訟法第三百六十九條第一項前段、第三百六十四條、第二
    百九十九條第一項前段、槍砲彈藥刀械管制條例第七條第四項、第十二條第四項
    ，刑法第十一條前段、第二十八條、第四十七條、第五十六條、第三百四十六條
    第三項、第一項、第五十五條、第二十六條前段、第四十二條第二項、第三項、
    第三十八條第一項第一款，罰金罰鍰提高標準條例第一條前段、第二條，判決如
    主文。
本案經檢察官林炎昇到庭執行職務。
中    華    民    國      九十三      年      八      月      十九      日
                                  臺灣高等法院臺南分院刑事第五庭
                                      審判長法官  楊    明    章
                                            法官  沈    揚    仁
                                            法官  戴    勝    利
右正本證明與原本無異。
如不服本判決，應於判決送達後十日內向本院提出上訴狀，其未敘述理由者並應於提
出上訴狀後十日內向本院補提理由書（應附繕本)。
                                      法院書記官  李    珍    鳳
中    華    民    國      九十三      年      八      月      二十      日
附錄法條：
槍砲彈藥刀械管制條例第七條：未經許可，製造、販賣或運輸火砲、肩射武器、機關
                            槍、衝鋒槍、卡柄槍、自動步槍、普通步槍、馬槍、
                            手槍或各類砲彈、炸彈、爆裂物者，處死刑、無期徒
                            刑或七年以上有期徒刑；處徒刑者，併科新台幣三千
                            萬元以下罰金。
未經許可，轉讓、出租或出借前項所列槍砲、彈藥者
                            ，處無期徒刑或五年以上有期徒刑，併科新台幣一千
                            萬元以下罰金。
                            意圖供自己或他人犯罪之用，而犯前二項之罪者，處
                            死刑或無期徒刑；處徒刑者，併科新台幣五千萬元以
                            下罰金。
                            未經許可，持有、寄藏或意圖販賣而陳列第一項所列
                            槍砲、彈藥者，處五年以上有期徒刑，併科新台幣一
                            千萬元以下罰金。
                            第一項至第三項之未遂犯罰之。
槍砲彈藥刀械管制條例第十二條：未經許可，製造、販賣或運輸子彈者，處一年以上
                            七年以下有期徒刑，併科新台幣五百萬元以下罰金。
                            未經許可，轉讓、出租或出借子彈者，處六月以上五
                            年以下有期徒刑，併科新台幣三百萬元以下罰金。
                            意圖供自己或他人犯罪之用，而犯前二項之罪者，處
                            三年以上十年以下有期徒刑，併科新台幣七百萬元以
                            下罰金。
                            未經許可，持有、寄藏或意圖販賣而陳列子彈者，處
                            五年以下有期徒刑，併科新台幣三百萬元以下罰金。
                            第一項至第三項之未遂犯罰之。
附表
┌────┬────────────────┬─────────────┐
│編  號  │槍      枝      種      類      │  槍  枝  管  制  編  號  │
├────┼────────────────┼─────────────┤
│  Ａ    │制式六五步槍一枝                │  0000000000號  │
│        │（ＯＯＬＴＳ  ＦＩＲＥＡＲＮＳ  │                          │
│        │ＤＩＶＩＳＯＩＮ  ＣＯＬＴ      │                          │
│        │ＩＮＤＵＳＴＲＩＥＳ  ＨＡＲＴ  │                          │
│        │ＦＯＲＤ  ＣＯＮＮ  Ｕ．Ｓ．Ａ）│                          │
│        │含彈匣二個                      │                          │
├────┼────────────────┼─────────────┤
│  Ｂ    │烏茲衝鋒槍一枝                  │  0000000000號  │
│        │（ＡＣＴＩＯＮ  ＡＲＭＳ        │                          │
│        │ＬＴＤ  Ｐｈｉｌａ  Ｐａ）含彈  │                          │
│        │匣一個                          │                          │
└────┴────────────────┴─────────────┘
┌────┬────────────────┬─────────────┐
│  Ｃ    │貝瑞榙制式九二手槍一枝          │  0000000000號  │
│        │（美國ＢＥＲＥＴＴＡ廠製九二Ｆ  │            │
│        │Ｓ型口徑九ｍｍ半自動手槍）含彈  │                          │
│        │匣一個                          │                          │
├────┼────────────────┼─────────────┤
│  Ｄ    │蘇聯製九○手槍一枝              │  0000000000號  │
│        │（捷克ＣＺ廠製七五型口徑九ｍｍ  │                          │
│        │制式半自動手槍）含彈匣二個      │                          │
│        │                                │                          │
└────┴────────────────┴─────────────┘
